【裁判字號】    95,小上,21
【裁判日期】    950307
【裁判案由】    損害賠償
【裁判全文】
臺灣臺中地方法院民事判決  95年度小上字第21號
上  訴  人  乙○○
被  上訴人  豐原汽車客運股份有限公司
法定代理人  甲○○
上當事人間請求給付管理費事件，上訴人對於民國95年1月18日
本院豐原簡易庭94年度豐小字第803號第一審小額民事判決提起
上訴，本院判決如下：
    主  文
上訴駁回。
第二審訴訟費用新臺幣壹仟伍佰元，由上訴人負擔。
    理  由
一、按對於小額程序之第一審裁判之上訴，非以其違背法令為理
    由，不得為之。又小額程序之第二審判決，依上訴意旨足認
    上訴為無理由者，得不經言詞辯論為之。民事訴訟法第436
    條之24、第436條之29第2款分別定有明文。
二、本件上訴意旨略以：政府於泰利颱風來襲前，已對車站、商
    店等公共場所宣導應加強固定招牌廣告物或將之先行卸下以
    維護安全，被上訴人竟罔顧其懸掛之招牌已老舊之事實，未
    依政府之宣示確實做好防颱安全檢查工作，致該招牌於颱風
    中被颳落，砸壞上訴人停放於被上訴人公司車站前之計程車
    ，對上訴人因而所受損害自應負賠償責任；又被上訴人所懸
    掛之招牌掉落致上訴人受損係屬事實，被上訴人如認無可歸
    責事由，應舉證證明，而非由上訴人就被上訴人之過失負證
    明責任，是原審判決駁回上訴人之請求，顯屬違誤，為此提
    起上訴，並聲明：求為廢棄原判決，判命被上訴人應給付上
    訴人新臺幣33,434元，及自原審起訴狀繕本送達被上訴人翌
    日起至清償日止，按週年利率5%計算之利息。
三、惟按當事人主張有利於己之事實者，就其事實有舉證之責任
    。但法律別有規定，或依其情形顯失公平者，不在此限，民
    法第277條定有明文。又因故意或過失，不法侵害他人之權
    利者，負損害賠償責任，復為民法第184條第1項前段所明定
    。上訴人既主張被上訴人因過失而未就其懸掛之招牌做好安
    全措施，致該招牌於颱風來襲時掉落，砸損上訴人所有之汽
    車，則被上訴人就上訴人所受損害具有過失一事，因係上訴
    人對被上訴人行使侵權行為損害賠償請求權必須具備之要件
    ，自屬有利於上訴人之事實，揆諸前揭規定，即應由上訴人
    負舉證責任。上訴人既無法證明被上訴人就其所受損害，有
    其所指未妥善固定所懸掛招牌之過失，原審因而以上訴人未
    盡舉證責任為由，駁回上訴人之請求，即無違背法令可言。
    上訴意旨指摘原審判決認上訴人應就被上訴人之過失負舉證
    責任，就舉證責任分配法則之適用有誤，自無可採，是其所
    提本件上訴，依上訴意旨已足認為無理由，應依首揭規定，
    不經言詞辯論而以判決駁回之。
四、依民事訴訟法第436條之32第1項準用同法第436條之19第1項
    之規定，第二審法院為訴訟費用之裁判時，應確定其訴訟費
    用額，本件第二審訴訟費用額確定為裁判費新臺幣1500元，
    應依前揭條文規定為如主文第2項之諭知。
五、據上論結，本件上訴為無理由，依民事訴訟法第436條之29
    第2款、第436條之32第1項、第2項、第449條第1項、第78條
    、第436 條之19第1項，判決如主文。
中    華    民    國    95    年     3    月     7    日
                  民事第一庭    審判長法官  張惠立
                                      法官  王永春
                                      法官  鍾啟煒
正本係照原本作成。
不得上訴
中    華    民    國    95    年     3    月     7    日
                                書  記  官  林素妃


司法院資訊處製作；財團法人民間司法改革基金會備份。
